【裁判字號】    97,易,931
【裁判日期】    971111
【裁判案由】    竊盜
【裁判全文】
臺灣屏東地方法院刑事判決               97年度易字第931號
公  訴  人  臺灣屏東地方法院檢察署檢察官
被      告  甲○○
                    現在臺灣屏東監獄竹田分監執行中
上列被告因竊盜案件，經檢察官提起公訴（97年度偵字第5946號
），被告就被訴事實為有罪之陳述，本院裁定行簡式審判程序，
判決如下：
    主  文
甲○○竊盜，累犯，處有期徒刑肆月。又攜帶兇器竊盜，累犯，
處有期徒刑捌月。應執行有期徒刑拾月。
    事  實
一、甲○○前曾於民國93年間因違反毒品危害防制條例案件，經
    本院以94年度訴緝字第15號判決判處有期徒刑8 月、4 月，
    應執行有期徒刑10月確定；復於同年間因竊盜案件，經本院
    以94年度易字第300 號判決判處有期徒刑10月，上開各徒刑
    嗣經本院以94年度聲字第894 號裁定應執行有期徒刑1 年6
    月，甫於95年11月22日縮刑期滿執行完畢出監。詎甲○○猶
    不知悔改，竟基於意圖為自己不法所有之犯意，於96年7 月
    23日21時30分許，在屏東縣枋山鄉○○村○○路163 號前，
    見龔玲玫所有之車牌號碼PID-845 號重型機車之鑰匙未取下
    ，認有機可趁，遂徒手以該車之鑰匙發動該車而竊取之，得
    手後即將該車之車牌丟棄。甲○○並另基於攜帶兇器竊盜之
    犯意，旋於同日在屏東縣枋寮火車站前，持置於竊得之機車
    置物箱內客觀上具有危險性，足以危害人之生命、身體安全
    ，可供兇器使用之板手，拆卸鍾新雷所有交由其子鍾宏彬使
    用之車牌號碼PLE-146 號重型機車之車牌而竊取之，並將PL
    E- 146號車牌懸掛在其所竊得之上開重型機車上，留供己騎
    乘使用。嗣甲○○於97年8 月31日20時30分許，騎乘上開機
    車在屏東縣屏東市○○路與民和路路口為警攔檢，經警發覺
    其所騎乘之機車車身引擎號碼與車牌不符而查獲。
二、案經屏東縣政府警察局屏東分局報請臺灣屏東地方法院檢察
    署檢察官偵查起訴。
    理  由
一、本件被告甲○○所犯係死刑、無期徒刑、最輕本刑為3 年以
    上有期徒刑以外之罪，其於準備程序中就被訴事實為有罪之
    陳述，經法官告知簡式審判程序之旨，並聽取當事人之意見
    後，本院認為適宜進行簡式審判程序審理，合先敘明。
二、上揭事實，業據被告甲○○於警詢時、偵查中及本院審理時
    坦承不諱，核與證人即被害人龔玲玫、鍾新雷、鍾宏彬證述
    之情相符，並有失車紀錄表1 紙、車籍查詢- 基本資料詳細
    畫面表、贓物認領保管單各2 紙及照片2 幀在卷足憑，堪認
    被告之自白確與事實相符，本件事證明確，被告犯行洵堪認
    定。
三、按刑法第321 條第1 項第3 款之攜帶兇器竊盜罪，係以行為
    人攜帶兇器竊盜為其加重條件，所謂兇器，其種類並無限制
    ，凡客觀上足對人之生命、身體構成威脅，具有危險性之兇
    器均屬之，被告甲○○竊取車牌時所用之板手，應為金屬製
    品、質地堅硬之物，始可拆卸車牌，顯足以對人之生命、身
    體造成威脅，可認定為兇器，是核被告甲○○所為，係犯刑
    法第320 條第1 項之竊盜罪、第321 條第1 項第3 款之攜帶
    兇器竊盜罪。被告所犯2 罪間，犯意各別，行為互殊，皆可
    獨立評價，應予分論併罰。被告前於93年間因違反毒品危害
    防制條例案件，經本院以94年度訴緝字第15號判決判處有期
    徒刑8 月、4 月，應執行有期徒刑10月確定；復於同年間因
    竊盜案件，經本院以94年度易字第300 號判決判處有期徒刑
    10月，上開各徒刑嗣經本院以94年度聲字第894 號裁定應執
    行有期徒刑1 年6 月，甫於95年11月22日縮刑期滿執行完畢
    出監等情，有臺灣高等法院被告前案紀錄表1 份在卷可稽，
    其於受徒刑之執行完畢，5 年以內故意再犯本件有期徒刑以
    上之罪，為累犯，所犯2 罪均應依刑法第47條第1 項之規定
    加重其刑。爰審酌被告為竟貪圖私利而為本件犯行，惟犯罪
    後坦承犯行態度尚可，及其犯罪之目的、手段等一切情狀，
    就其所犯各罪分別量處如主文所示之刑，並定其應執行之刑
    ，以資懲儆。至檢察官雖具體求刑認應量處被告應執行有期
    徒刑1 年4 月，然被告本件犯行所竊得之機車僅價值新臺幣
    5,000 元，且被害人均未對被告提告，被告應係貪圖一時方
    便而為本件犯行，況被告犯罪後已坦承全部犯行，堪認足知
    悔悟，本院審酌上情，認被告以量處如主文所示之刑為適當
    ，檢察官求處之刑尚嫌過重；又被告雖曾於偵查中供稱竊取
    車牌時所使用之板手係其所有，然被告於本院審理時已翻異
    其詞，且尚無任何證據證明該板手係被告所有，爰不予宣告
    沒收，併此敘明。
據上論斷，應依刑事訴訟法第299 條第1 項前段、第273 條之1
第1 項，刑法第320 條第1 項、第321 條第1 項第3 款、第47條
第1 項、第51條第5 款，刑法施行法第1 條之1 ，判決如主文。
本案經檢察官李侑姿到庭執行職務。
中    華    民    國    97    年    11    月    11    日
                  刑事第五庭    法  官  林家聖
以上正本證明與原本無異。
如不服本判決應於收受判決後10日內向本院提出上訴書狀，並應
敘述具體理由；其未敘述上訴理由者，應於上訴期間屆滿後20日
內向本院補提理由書（均須按他造當事人之人數附繕本）「切勿
逕送上級法院」。
中    華    民    國    97    年    11    月    11    日
                                書記官  陳蓉柔
附錄本案論罪科刑法條全文：
刑法第320條第1項
意圖為自己或第三人不法之所有，而竊取他人之動產者，為竊盜
罪，處5 年以下有期徒刑、拘役或5 百元以下罰金。
刑法第321 條第1 項第3 款
犯竊盜罪而有左列情形之1 者，處六月以上、五年以下有期徒刑
：
三、攜帶兇器而犯之者。


司法院資訊處製作；財團法人民間司法改革基金會備份。
